【裁判字號】    98,裁,1455
【裁判日期】    980618
【裁判案由】    有關土地登記事務
【裁判全文】
最  高  行  政  法  院  裁  定
                                      98年度裁字第1455號
上  訴  人  甲○○
                          送達代收人  李建民
                          華區○○路○段140號3樓
被 上訴 人  福建省連江縣地政事務所
代  表  人  乙○○
上列當事人間有關土地登記事務事件，上訴人對於中華民國98年
2月19日臺北高等行政法院97年度訴字第2019號判決，提起上訴
，本院裁定如下：
    主  文
上訴駁回。
上訴審訴訟費用由上訴人負擔。
    理  由
一、按對於高等行政法院判決之上訴，非以其違背法令為理由，
    不得為之，行政訴訟法第242條定有明文。依同法第243條第
    1項規定，判決不適用法規或適用不當者，為違背法令；而
    判決有同條第2項所列各款情形之一者，為當然違背法令。
    是當事人對於高等行政法院判決上訴，如依行政訴訟法第24
    3條第1項規定，以高等行政法院判決有不適用法規或適用不
    當為理由時，其上訴狀或理由書應有具體之指摘，並揭示該
    法規之條項或其內容；若係成文法以外之法則，應揭示該法
    則之旨趣；倘為司法院解釋或本院之判例，則應揭示該判解
    之字號或其內容。如以行政訴訟法第243條第2項所列各款情
    形為理由時，其上訴狀或理由書，應揭示合於該條項各款之
    事實。上訴狀或理由書如未依此項方法表明，或其所表明者
    與上開法條規定不合時，即難認為已對高等行政法院判決之
    違背法令有具體之指摘，其上訴自難認為合法。
二、本件上訴人對於高等行政法院判決上訴，主張：連江縣南竿
    鄉○○段483、1221地號等2筆土地與同段483-1、1221-12地
    號等2筆土地是否相同，原判決理由未予敘明，逕採被上訴
    人之調查報告作為依據，致認定事實與所採用之無主土地地
    籍調查報告之地號不符，確有判決不備理由及證據上理由矛
    盾之違背法令。且上訴人於民國83年4月15日已向被上訴人
    提出土地測量申請書，經訴願決定書認定在案，上訴人依金
    門馬祖東沙南沙地區安全及輔導條例第14條之1第2項規定，
    就系爭483及1221地號土地自得請求登記為所有權人，原判
    決不查，逕自駁回上訴人之訴，確有判決不適用法規之違背
    法令等語，雖以該判決違背法令為由，惟核其上訴理由，係
    就原審取捨證據、認定事實之職權行使，指摘其為不當，並
    就原審已論斷者，泛言未論斷，而非具體表明合於不適用法
    規、適用法規不當、或行政訴訟法第243條第2項所列各款之
    情形，難認對該判決之如何違背法令已有具體之指摘。依首
    開規定及說明，應認其上訴為不合法。又原判決已敘明「上
    訴人以時效取得為由向被上訴人申請南竿鄉○○段483、122
    1（應係483-1、1221-12，下同）地號土地登記為所有人」
    ，上訴人所稱原判決未將「清水段483、1221地號等2筆土地
    與同段483-1、1221-12地號等2筆土地」是否相同敘明云云
    ，顯有誤解。又本件訴願決定書已指明上訴人於83年4月15
    日向被上訴人提出土地測量申請書，與金門馬祖東沙南沙地
    區安全及輔導條例第14條之1所規定之適用期間「83年5月13
    日至87年6月26日」不符，而上訴人於原審起訴係依民法第
    769條、第770條規定，主張符合時效取得之要件，得請求登
    記為所有權人，並未再就83年4月15日向被上訴人提出土地
    測量申請書一節有所主張，則其就此部分之上訴理由，自難
    謂係就原判決之違背法令有具體之指摘，均附此敘明。
三、據上論結，本件上訴為不合法。依行政訴訟法第249條第1項
    前段、第104條、民事訴訟法第95條、第78條，裁定如主文
    。
中    華    民    國    98    年    6     月    18    日
                    最高行政法院第二庭
                        審判長法官  鍾  耀  光
                              法官  侯  東  昇
                              法官  黃  本  仁
                              法官  王  德  麟
                              法官  黃  清  光
以  上  正  本  證  明  與  原  本  無  異
中    華    民    國    98    年    6     月    18    日
                              書記官  王  史  民


司法院資訊處製作；財團法人民間司法改革基金會備份。
